【裁判字號】    89,易,2992
【裁判日期】    891017
【裁判案由】    毒品危害防制條例
【裁判全文】
台灣台中地方法院刑事判決                        八十九年度易字第二九九二號
    公  訴  人  台灣台中地方法院檢察署檢察官
    被      告  甲○○
右列被告因毒品危害防制條例案件，經檢察官聲請簡易判決處刑（八十九年度偵字第
八二八○號），本院改依通常程序審理，判決如左：
    主  文
甲○○持有第一級毒品，處有期徒刑肆月，如易科罰金以參佰元折算壹日。
毒品海洛因壹包 （驗餘淨重零點壹壹公克）沒收銷燬之。
    事  實
一、甲○○於民國八十九年二月二十七日晚間某時，在台中縣大甲鎮○○○路一八之
    一號，向綽號「長腳仔」之女子陳新春（另案由檢察官偵辦中），購得第一級毒
    品海洛因一包（毛重）○．二公克，而持有該包海洛因後，旋於同日二十一時許
    ，在該址後門車庫前為警查獲滿並扣得該海洛因一包（驗餘淨重○．一一公克）
    。
二、案經台中縣警察局大甲分局報告台灣台中地方法院檢察署檢察官向本院聲請以簡
    易判決處刑，經本院認不宜以簡易判決處刑，改依通常程序審理。
    理  由
一、訊據被告甲○○固對於右開事實坦承不諱，惟辯稱：伊在為警查獲前即有施用海
    洛因，扣案海洛因係伊為繼續施用而購買，伊是怕觀察、勒戒結果會有繼續施用
    毒品傾向，才否認有施用海洛因云云。惟查，（一）扣案白色粉末（毛重）○．
    二公克，經送法務部調查局鑑定結果，含有海洛因成份，淨重○．一一公克乙節
    ，有法務部調查局（八九）00000000號鑑定通知書一紙在卷可稽。（二
    ）被告於警、偵訊中堅決否認有何施用第一級毒品海洛因犯行，且其於上開時地
    為警查獲後所採集尿液，經送鑑驗結果，亦未檢出嗎啡類陽性反應，有台中縣衛
    生局檢驗尿水報告書一紙在卷可稽，已足證被告於警、偵訊中所供確與事實相符
    。參以被告係在因施用第二級毒品，經本院裁定送觀察、勒戒後，認無繼續施用
    毒品傾向，由檢察官於八十九年三月十日，以八十九年度毒偵字第一五九八號為
    不起訴處分後，始於同年七、八月間向本院陳稱：伊有施用海洛因云云，益徵被
    告顯係為圖卸持有第一級毒品刑責，始為右開辯詞。綜上所述，被告嗣於審理中
    所辯，核與事實不符，尚難採信，此外，復有扣案海洛因（淨重）○．一一公克
    可資佐證，本案事證明確，被告犯行堪予認定。
二、核被告所為，係犯毒品危害防制條例第十一條第一項之持有第一級毒品罪。爰審
    酌被告犯罪之動機、目的、手段、所持有之毒品非鉅，以及犯罪後飾詞狡卸刑責
    之態度等一切情狀，量處如主文所示之刑，並諭知易科罰金之折算標準。扣案之
    毒品海洛因一包（驗餘淨重）○．一一公克係第一級毒品，應依毒品危害防制條
    例第十八條第一項前段規定，沒收銷毀之。
據上論斷，應依刑事訴訟法第四百五十二條、第二百九十九條第一項前段，毒品危害
防制條例第十一條第一項、第十八條第一項前段，刑法第十一條前段、第四十一條、
，罰金罰鍰提高標準條例第二條，判決如主文。
中    華    民    國    八十九    年      十        月      十七        日
                                        法  官  江  奇  峰
右正本證明與原本無異。
如不服本判決，應於送達後十日內向本院提出上訴狀(須附繕本)，上訴於台灣高等
法院台中分院。
                                        書記官
中    華    民    國    八十九    年      十        月      十七        日
附錄論罪科刑法條
毒品危害防制條例第十一條第一項：持有第一級毒品者，處三年以下有期徒刑、拘役
或新臺幣五萬元以下罰金。


司法院資訊處製作；財團法人民間司法改革基金會備份。
